臺灣高等法院刑事裁定　　　　　　　　　96年度聲字第2050號
聲明異議人
即受 刑 人　甲○○
上列異議人即受刑人因違反槍砲彈藥刀械管制條例等案件，對於
臺灣桃園地方法院檢察署檢察官執行之指揮（96年度執減更丑字
第2226號、第2226號之1），聲明異議，本院裁定如下：
    主  文
異議之聲明駁回。
    理  由
一、本件聲明異議意旨略以：受刑人前因所犯如附表所示之罪均
    符合減刑條件，曾自行狀請本院裁定減刑及定其應執行刑，
    經本院以96年度聲減字第2293號就附表所示之罪均予減刑，
    並就附表編號1、2、3部分定其應執行刑為有期徒刑10月，
    如易科罰金，以銀元300元即新臺幣900元折算1日；另就附
    表編號5、6部分定其應執行刑為有期徒刑1年7月，併科罰金
    新臺幣75, 000元，罰金如易服勞役，以銀元300元即新臺幣
    900元折算1日確定在案。嗣臺灣桃園地方法院檢察署檢察官
    以受刑人所犯如附表編號1至4所示之罪業經執行完畢，不符
    合減刑條件，前揭本院96年度聲減字第2293號確定裁定未察
    ，就受刑人所犯如附表編號1至4所示之罪部分誤予減刑，並
    就附表編號1、2、3部分定其應執行刑，顯係違背法令，而
    呈請最高法院檢察署檢察總長提起非常上訴。惟查，前揭裁
    定附表編號1至3部分所定之執行刑，與附表編號4部分所處
    之刑，及附表編號5、6部分所定之執行刑係併合執行，於此
    情形下，報請許可假釋所須最低應執行之期間，既合併計算
    ，且假釋期間亦合併計算，其期間即無從區分，是不論假釋
    出獄前所執行之期間是否已逾其中任一罪之刑期，亦不論嗣
    後假釋有無被撤銷，在假釋期間內，均應認尚未執行完畢；
    若於執行逾其中任一罪之刑期後5年內之假釋期間，再犯有
    期徒刑以上之罪，亦不應論以累犯。查受刑人自94年3月1日
    入監執行，至減刑實施日96年7月16日已執行滿2年4月，再
    加上附表編號1所示之罪已於日前單獨執行9月期滿，總計已
    執行3年1月餘，相較於併合執行之總刑期5年8月，已符合呈
    報假釋之要件。則在假釋期間內，併合執行之數罪既均視為
    尚未執行完畢，受刑人所犯如附表編號1至4所示之罪部分又
    焉能視為已執行完畢？詎臺灣桃園地方法院檢察署檢察官於
    最高法院尚未裁判前，竟無視前揭96年度聲減字第2293號確
    定裁定，僅就受刑人所犯如附表編號5、6所示之罪部分換發
    執行指揮書，其執行之指揮自有不當，爰依刑事訴訟法第
    484條對於臺灣桃園地方法院檢察署檢察官執行之指揮聲明
    異議云云。
二、按刑事訴訟法第484條規定，受刑人或其法定代理人或配偶
    以檢察官執行之指揮為不當者，得向諭知該裁判之法院聲明
    異議。而所稱「檢察官執行之指揮不當」，應包括執行之指
    揮違法及執行方法不當等情形在內（最高法院95年度台抗字
    第494號裁定參照）。惟受刑人或其法定代理人或配偶聲明
    異議之對象仍應以檢察官執行裁判之指揮為限，如檢察官尚
    未就裁判之執行有所指揮，自無聲明異議之餘地。
三、經查：
（一）受刑人上開所引刑法第79條之1第1項、第3項關於報請許
      可假釋所須最低應執行之期間與假釋期間（即殘刑期間）
      均合併計算之規定，係屬何時得報請假釋或假釋期間何時
      期滿視為執行完畢之問題，本件受刑人既仍在監執行，尚
      未經假釋出監，亦非假釋經撤銷而執行殘刑，自難以刑法
      第79 條之1第1項、第3項之規定，作為認定其所犯之罪是
      否業已執行完畢而得否減刑之依據，合先敘明。
（二）本院前揭96年度聲減字第2293號裁定就受刑人所犯附表編
      號1至3所示之罪減得之刑所定之執行刑，與附表編號4所
      示之罪減得之刑，及附表編號5、6所示之罪減得之刑所定
      之執行刑，係屬併合執行之關係，業如前述，則檢察官於
      該裁定確定後，自應就受刑人所犯附表編號1至3所示之罪
      部分、附表編號4所示之罪部分及附表編號5、6所示之罪
      部分分別換發執行指揮書；且併合執行既係於其中一罪之
      刑期執行完畢後，再接續執行另一罪之刑期，於不涉及假
      釋出監或假釋經撤銷而執行殘刑之情形，其各罪之刑期是
      否執行完畢係各別認定，並無所謂合併計算刑期之問題，
      則檢察官於指揮執行時，自有權將之分別執行，且亦得衡
      酌具體情形決定執行之先後順序。
（三）是臺灣桃園地方法院檢察署檢察官於本院前揭96年度聲減
      字第2293號裁定確定後，基以該裁定關於受刑人所犯如附
      表編號1至4所示之罪部分有適用法律之違誤，目前仍在最
      高法院非常上訴程序審理中，而選擇就與該經提起非常上
      訴部分得獨立分割之受刑人所犯附表編號5、6所示之罪減
      得之刑所定之執行刑部分先予換發執行指揮書，自難謂其
      執行之指揮有何違法或執行之方法有何不當可言。至受刑
      人所犯如附表編號1至4所示之罪部分，因檢察官尚未就此
      部分裁判之執行有所指揮處分，受刑人自無聲明異議之餘
      地；又關於此部分於與附表編號5、6部分各別認定後，是
      否確已執行完畢，係屬最高法院於非常上訴程序中所應審
      酌之問題，並非本院於此聲明異議之程序中所應探究。
四、綜上，檢察官就受刑人所犯附表編號5、6所示之罪減得之刑
    所定之執行刑部分先予指揮執行，應無違誤。本件受刑人以
    臺灣桃園地方法院檢察署檢察官僅就其所犯如附表編號5、6
    所示之罪部分換發執行指揮書，檢察官執行之指揮係屬不當
    云云向本院聲明異議，核無理由，應予駁回。
五、據上論斷，應依刑事訴訟法第486條，裁定如主文。
中　　華　　民　　國　　96　　年　　9 　　月　　12　　日
                  刑事第九庭審判長法  官　劉景星
                                　法  官　王敏慧
                                　法  官　周盈文
以上正本證明與原本無異。
如不服本裁定，應於收受送達後五日內向本院提出抗告狀。
                                  書記官　余姿慧
中　　華　　民　　國　　96　　年　　9 　　月　　12　　日
